【裁判字號】    98,消債更,9
【裁判日期】    980527
【裁判案由】    更生事件
【裁判全文】
臺灣臺南地方法院民事裁定             98年度消債更字第9號
債  務  人  甲○○
代  理  人  吳政遇律師
上列當事人聲請消費者債務清理事件，本院裁定如下：
    主  文
債務人甲○○自民國九十八年五月二十七日十七時起開始更生程
序。
    理  由
一、按債務人不能清償債務或有不能清償之虞，且無擔保或無優
    先權之債務總額未逾新臺幣（下同）1200萬元者，於法院裁
    定開始清算程序或宣告破產前，得向法院聲請更生。法院開
    始更生程序之裁定，應載明其年、月、日、時，並即時發生
    效力，消費者債務清理條例第3條、第42條第1項、第45條第
    1項定有明文。
二、本件債務人主張：債務人現每月薪資約46,830元，負債總額
    為1,331,712 元，皆為無擔保或無優先權之債務，名下財產
    僅有汽車一輛，負債顯然超過資產甚多。債務人與債權銀行
    協商時，債權銀行提出協商條件每月還款6 千餘元，然協商
    時適逢翊豐資產公司、陽信資產公司、匯誠第一資產公司向
    債務人催收債務，匯誠第一資產公司要求債務人每月清償8
    千元，其他資產公司則要求債務人全數清償，如此狀況，縱
    債務人達成前置協商，每月還款金額亦超過債務人清償能力
    。債務人僅係一般消費者，未曾從事營業，復未經法院裁定
    開始清算程序或宣告破產，爰向本院聲請更生等語。
三、債務人主張現每月薪資約46,830元，負債總額為1,331,712
    元，皆為無擔保或無優先權之債務，名下財產僅有汽車一輛
    。債務人僅係一般消費者，未曾從事營業，業據債權人清冊
    、債務人之財產及收入狀況說明書、戶籍謄本、財政部台灣
    國稅局95年、96年度綜合所得稅各類所得資料清單、財政部
    台灣省國稅財產歸屬資料清單、薪資明細表、財團法人金融
    聯合徵信中心當事人查詢個人資料（信用報告），堪認債務
    人確已達不能清償債務或有不能清償之虞之程度。
四、按債務人對於金融機構因消費借貸、自用住宅借款、信用卡
    或現金卡契約而負債務，在聲請更生或清算前，應提出債權
    人清冊，以書面向最大債權金融機構請求協商債務清償方案
    ，並表明共同協商之意旨，消費者債務清理條例第151條第1
    項定有明文。債務人主張其曾向最大債權金融機構中國信託
    商業銀行股份有限公司申請債務協商，惟協商不成立，業據
    提出前置協商不成立通知書為證，自堪信為真實。
五、綜上所述，債務人僅係一般消費者，未曾從事營業，其已達
    不能清償債務或有不能清償之虞之程度，其中無擔保或無優
    先權之債務，在1200萬元以下。債務人曾向最大債權金融機
    構中國信託商業銀行股份有限公司請求協商債務清償方案，
    惟協商不成立，且未經法院裁定開始清算程序或宣告破產，
    又查無消費者債務清理條例第6 條第3 項、第8 條或第46條
    各款所定駁回更生聲請之事由存在，則債務人聲請更生，應
    屬有據，爰裁定如主文。
中    華    民    國    98    年    5     月    27    日
              民事第三庭    法      官  黃莉莉
上為正本係照原本作成。
本件不得抗告。
本裁定已於98年5月25日17時公告。
中    華    民    國    98    年    5     月    27    日
                            書  記  官  陳著振


司法院資訊處製作；財團法人民間司法改革基金會備份。
